臺灣高雄地方法院刑事判決　　　　　　　　　　　　　九十一年度訴字第六五八號
　　公　訴　人　臺灣高雄地方法院檢察署檢察官
　　被　　　告　乙○○
　　選任辯護人　王叡齡律師
　　　　　　　　鍾夢賢
　　　　　　　　林春華
右列被告因妨害自由案件，經檢察官提起公訴（九十一年度偵字第四號），本院判決
如左：
    主  文
乙○○以強押上車之非法方法，剝奪人之行動自由，處有期徒刑肆月，如易科罰金，
以佰元折算壹日。
    事  實
一、乙○○為丙○○之夫，於民國九十年七月二十二日下午，在高雄市○○區○○路
    六七二號住處，因懷疑丙○○於前一晚未返回前開文學路處，係為與某男網友見
    面並有不正常之關係事，質問丙○○，因丙○○對行蹤交待不清，乃要丙○○與
    其至警察機關報案。殆於同日十五時許，在前開文學路住處大門前，乙○○欲以
    車牌號碼之自用小客車載同丙○○至警察機關報案，惟為丙○○所拒，二人並發
    生爭執，適為前來之丙○○友人丁○○、甲○○夫妻及劉萬仁所見，丁○○、甲○○乃出言勸解，乙○○認家醜外揚，益加忿怒，乃先持十字鎬毆打丙○○頭部
    （傷害部分業經丙○○撤回告訴，亦未據公訴人提起公訴），並與丙○○發生拉
    扯，復基於剝奪他人行動自由之故意，強拉丙○○進入前開小客車右前座，丙○○欲下車、丁○○等人亦叫丙○○趕快下車，惟乙○○向丙○○稱：「不准下車
    ，否則大家都難看」等語，復持鐵棍毆打丙○○大腿、手部，致丙○○意識受到
    壓迫，乃不敢下車，而乙○○即藉此方法妨害丙○○之行動自由。後乙○○即駕
    駛前開小客車，將丙○○載往高雄市三民區覆鼎金公墓某處，並再出手毆打丙○○，復基於恐嚇之故意，以加害生命之言語，向丙○○稱：「我將你埋在這裡，
    別人也不會知道」等語（台語），致生危害於丙○○之安全，而丙○○聞言，因
    身處一般人極少前往之公墓地區，復前已遭乙○○多次毆打，乃認乙○○將有不
    利其生命舉動之可能，致心生畏懼。後乙○○以行動電話聯絡丁○○，向丁○○
    稱丙○○已承認與男網友有不正常之關係，並於同日十八時許，將丙○○載往警
    察機關報案。
二、案經高雄市政府警察局左營分局移送臺灣高雄地方法院檢察署檢察官偵查起訴。
    理  由
一、訊據被告乙○○固坦承於右揭時地，因懷疑告訴人丙○○與男網友有不正常之關
    係，而與告訴人發生爭執，並持十字鎬等物毆打告訴人，惟矢口否認有妨害自由
    犯行，辯稱：「伊沒有拉丙○○上車，是丙○○自己上車的，而且伊是載丙○○
    去金獅湖，並不是去覆鼎金公墓。伊沒有恐嚇丙○○」云云。惟查，右揭事實，
    業據告訴人於九十一年五月六日本院審理時證稱：「當天伊下樓時，丁○○他們
    三人已經在樓下，丁○○要拿東西給伊，伊不要跟乙○○上車，乙○○就打伊，
    還硬拉伊上車，並說伊和別人睡。丁○○他們有拉乙○○，乙○○說伊若不上車
    ，就要大家難看。後被告把車門關上，載伊到覆鼎金公墓那邊，並打伊，還用台
    語說：『我將你埋在這裡，別人也不會知道』。乙○○在覆鼎金公墓那裡有打電
    話給丁○○，說伊被睡去了，沒有收錢」等語，核與目擊證人丁○○、甲○○分
    別於九十一年三月十八日、五月六日本院審理時證稱：「當天下午三點半左右，
    伊和先生甲○○開車去丙○○家。看到丙○○夫妻為了丙○○前一天沒有回家的
    事發生口角，乙○○拿十字鎬、鐵棍打丙○○，並把丙○○拉到車子右前座，丙○○有想要下車，但乙○○說不准下車，之後乙○○就開車將丙○○載走。伊等
    開車在附近找，並打丙○○的行動電話，但是不通，約過半小時，乙○○打電話
    給伊，說人在覆鼎金，伊也有和丙○○講電話，丙○○說她在覆鼎金，並說乙○○說要讓全世界的人找不到她」、「當天乙○○問丙○○前一天晚上為何沒回家
    ，丙○○說去台中還是台北，乙○○很氣憤，出手打丙○○，並將丙○○拉上車
    」等語相符，且參酌告訴人於檢察官偵查中即已對被告所涉傷害罪嫌撤回告訴，
    於本院審理時亦當庭表示原諒被告，惟就被告所涉妨害自由犯嫌部分一再指述不
    移，則衡情被告如無妨害自由、恐嚇行為，告訴人自無在已撤回傷害告訴及表示
    原諒被告情況下，仍為前開指述之理，是應認告訴人及前開二證人之指（證）可
    信，被告前開辯解為圖卸刑責之詞，不足採信。是本案事證已明，被告犯行洵堪
    認定。
二、核被告所為，係犯刑法第三百零二條第一項之剝奪他人行動自由罪、第三百零五
    條之恐嚇危害安全罪。被告所犯前開二罪，有方法目的之牽連關係，依刑法第五
    十五條後段從一重之剝奪他人行動自由罪處斷。爰審酌被告不知理性處理夫妻感
    情問題，圖以剝奪告訴人行動自由、恐嚇之方式，發洩其怒氣，犯後復飾詞卸責
    ，惟告訴人已當庭表示愿宥之意，及其犯罪之手段、所生危害等一切情狀，量處
    如主文所示之刑，並諭知易科罰金之折算標準。又被告於八十九年間曾因過失傷
    害案件，經台灣高等法院台南分院判處有期徒刑六月確定，此有台灣高等法院被
    告全國前案紀錄表、台灣高雄地方法院檢察署刑案資料查註紀錄表在卷可憑，自
    不宜宣告緩刑。至於扣案十字鎬一支及未扣案鐵棍一支，雖均為被告所有，惟非
    供被告犯本件妨害自由罪之用，自不予宣告沒收，附此說明。
據上論斷，應依刑事訴訟法第二百九十九條第一項前段，刑法第三百零二條第一項、
第三百零五條、第四十一條第一項，罰金罰鍰提高標準條例第一條前段、第二條，判
決如主文。
中      華      民      國    九十一    年      五      月     十六     日
                              臺灣高雄地方法院刑事第一庭
                                  法  官  曾  逸  誠
右正本證明與原本無異。
如不服本判決，應於判決送達後十日內，向本院提出上訴狀。
                                  書記官  張  金  蘭
中    華    民    國      九十一  年      五      月      二十一   日
附錄法條
刑法第三百零二條：
私行拘禁或以其他非法方法，剝奪人之行動自由者，處五年以下有期徒刑、拘役或三
百元以下罰金。
因而致人於死者，處無期徒刑或七年以上有期徒刑，致重傷者，處三年以上十年以下
有期徒刑。
第一項之未遂犯罰之。
刑法第三百零五條：
以加害生命、身體、自由、名譽、財產之事恐嚇他人，致生危害於安全者，處二年以
下有期徒刑、拘役或三百元以下罰金。
